【裁判字號】    95,交聲,370
【裁判日期】    950731
【裁判案由】    聲明異議
【裁判全文】
臺灣高雄地方法院刑事裁定             95年度交聲字第370號
    原處分機關  高雄市政府
    異  議  人
    即受處分人  甲○○
上列異議人即受處分人因聲明異議案件，對於高雄市政府民國95
年5 月12日所為之處分（原處分：高市府交裁字第裁32-B000000
00號），聲明異議，本院裁定如下：
    主  文
異議駁回。
    理  由
一、本件異議人聲明異議意旨詳如聲明異議狀所載。（如附件）
二、按汽車在同一車道行駛時，除擬超越前車外，後車與前車之
    間應保持隨時可以煞停之距離；汽車行駛時，駕駛人應注意
    車前狀況及兩車併行之間隔，並隨時採取必要之安全措施；
    汽車交會時，會車相互之間隔不得少於半公尺，道路交通安
    全規則第94條第1 項、同條第3 項、第100 條第5 款分別定
    有明文。次按汽車駕駛人超車時，有在前行車之右側超車，
    或超車時未保持適當之間隔，或未行至安全距離即行駛入原
    行路線者，處新臺幣1,200 元以上2,400 元以下罰鍰；汽車
    駕駛人有違反道路交通管理處罰條例第47條第3 款規定者，
    除依原條款處罰鍰外，並記違規點數1 點；汽車駕駛人，駕
    駛汽車違反道路交通安全規則，因而肇事致人死亡者，吊銷
    其駕駛執照；汽車駕駛人，曾依本條例其他各條規定吊銷駕
    駛執照者，一年內不得考領駕駛執照，道路交通管理處罰條
    例第47條第3 款、第61條第1 項第4 款、第63條第1 項第3
    款、第67條第3 項分別定有明文。
三、經查，本件異議人甲○○考領有職業大客車駕駛執照，平時
    以駕駛遊覽車為業，為從事駕駛業務之人，其於94年2 月18
    日6 時55分許，駕駛車牌號碼YY－130 號營業大客車，沿向
    高雄市○○區○○路外側快車道由東向西行駛，行經加昌路
    與瑞屏路口以東11公尺處之捷運工地施工路段時，本應注意
    車前狀況，隨時採取必要之安全措施，以避免危險之發生，
    並應注意超車時，應保持半公尺以上之安全距離，以防止危
    險發生，而當時之天侯晴朗、視線良好，且依其智識、能力
    ，復無不能注意之情事，竟疏未注意，未注意車前狀況，亦
    未保持半公尺以上之安全距離，適有林惠珍騎乘車號ZFA-89
    5 號輕機車沿加昌路同向行駛，為閃避由金克樺違規停放在
    機車道之車ZR-4277 號自小客車，而沿機車道外側靠近快車
    道行駛，甲○○於超越林惠珍所騎之機車時，其駕駛之營業
    大客車右前方車門與林惠珍所騎機車左側照後鏡支架桿發生
    擦撞，林惠珍因而人車倒地，此時甲○○不知肇事，仍繼續
    往前行駛，致其所駕之營業大客車右後輪輾過林惠珍之腰部
    ，林惠珍因此受有開放性不穩定骨盆骨折併低血容性休克
    疑似膀胱破裂併巨觀血尿背部、左腰部挫擦傷之傷害，
    經送往國軍左營醫院急救後不治死亡等情，業據異議人甲○
    ○於本院94年度交訴字第178 號案件審理中坦承不諱；並經
    證人即肇事當時行經該路段之路人邱景興於上開案件中證述
    綦詳；復有道路交通事故調查報告表、現場及車損照片、高
    雄市政府警察局刑事鑑識中心現場勘察報告、高雄市政府警
    察局94年3 月3 日高市警鑑字第0940014233號鑑驗書、內政
    部警政署刑事警察局94年9 月22日刑鑑字第0940031377號鑑
    定書附於上開案卷可稽。又依前揭鑑驗書、鑑定書現場及車
    損照片所示，異議人所駕YY－130 號營業大客車右後輪上血
    跡與被害人血跡之DNA-STR 型別相符且被害人車號ZFA-895
    號輕機車左照後鏡支桿上藍色油漆片與異議人所駕YY－130
    號營業大客車右側車門之深藍色及白色漆片、右側車門之淺
    藍色漆片均部分成分相似，足認證人邱景興所證述之肇事經
    過確與事實相符，應堪採信。另本件車禍被害人受有開放
    性不穩定骨盆骨折併低血容性休克疑似膀胱破裂併巨觀血
    尿背部、左腰部挫擦傷之傷害，經延醫救治仍傷重不治死
    亡之結果，亦經臺灣高雄地方法院檢察署檢察官督同法醫師
    相驗屬實，製有相驗筆錄、相驗屍體證明書、驗斷書附於上
    開案卷可憑。異議人駕車理應注意前揭道路交通安全規則第
    94條第1 項、同條第3 項、第100 條第5 款之規定，且異議
    人平時以駕駛遊覽車為業，亦應知悉遊覽車車體龐大，稍有
    不慎即可能與兩側同行之車輛發生擦撞，尤應特別注意兩側
    行車動態，超車時保持適當之間隔，且依當時天候、路況，
    並無不能注意之情形，竟疏不注意為之，以致肇事致人死亡
    ，其駕車行為顯有過失，至為灼然。則被害人因本件車禍事
    故死亡與異議人之過失行為間，具有相當因果關係乙情，亦
    堪認定。而異議人前開業務過失致死犯行，業經本院於95年
    1 月25日以94年度交訴字第178 號判決判處有期徒刑6 月，
    緩刑2 年，並於同年3 月7 日確定，有上開判決書1 份附卷
    可參，並經本院依職權調閱本院94年度交訴字第178號異議
    人被訴業務過失致死一案之全案卷證核閱無誤。
四、綜上所述，本件事證至此已臻明確，原處分機關援引上開規
    定，裁處罰鍰新臺幣1,200 元，並吊銷駕駛執照，一年內禁
    考，核無違誤，本件異議為無理由，應予駁回。
據上論斷，應依道路交通案件處理辦法第19條，裁定如主文。
中    華    民    國    95    年    7     月    31    日
                  交通法庭  法  官  林意芳
以上正本證明與原本無異。
如不服本裁定，應於收受送達後5 日內向本院提出抗告狀。
中    華    民    國    95    年    8     月     4    日
                            書記官  曾秀鳳


司法院資訊處製作；財團法人民間司法改革基金會備份。
